Inventaris van het archief van de Koninklijke Nederlandse Vereniging van Transportondernemers (KNVTO), 1941-1991
Nationaal Archief, Den Haag
Koninklijke Nederlandse Vereniging van Transportondernemingen (KNVTO)
KNVTO
1941-1991
I26042
13.10 meter; 325 inventarisnummers.
Nationaal Archief, Den Haag
Koninklijke Nederlandse Vereniging van Transportondernemingen (KNVTO) 1941-1991
Bedrijfsgroep Tramwegen 1941-1945
Nederlands Verbond van Transport-Ondernemingen (NVTO) 1946-1989
Federatie van Nederlandse Organisaties voor het Personeelsvervoer (FNOP) 1952-1983
Nederlandse Organisatie voor het Personenvervoer (FNOP) 1983-1989
Coöperatieve Vervoersonderneming Transfrigoroute Holland 1950-1991
Het archieffonds van de Koninklijke Nederlandse Vereniging van Transportondernemers (KNVTO; 1941-1991) bevat de archieven van werkgeversorganisaties op het gebied van personenvervoer (voornamelijk busdiensten, touringcars en taxi's) en goederenvervoer in lijndienst. Deze organisaties zijn in 1990 opgegaan in een Federatie Nederland Vervoer, zodat het fonds rond dit jaar afsluit. De stukken van de voorgangers uit de periode vóór de Tweede Wereldoorlog zijn verloren gegaan, mede doordat het werkgeversbeleid tijdens de bezetting werd aangestuurd door een overheidsorganisatie: de Raad voor het Bedrijfsleven. Uit deze periode (1944-1945) is een klein bestanddeel bewaard gebleven. De archiefstukken zijn geordend op archiefvormer. De archiefbestanden bestaan in het algemeen uit vergaderstukken van leden- en bestuursvergaderingen, correspondentie, circulaires en voorlichtings- en promotiemateriaal. Van de hoofdorganisatie is een verzameling krantenknipsels en foto's van de afdeling Toerwagens en stukken van de afdeling Goederenvervoer bewaard gebleven.
Archiefvorming
Geschiedenis van de archiefvormer
De archiefvormers zijn werkgeversverenigingen met betrekking tot het wegvervoer. Het voornaamste belang is het personenvervoer, met uitzondering van Transfrigoroute Holland, dat een coöperatieve vereniging van vervoerders in koelwagens was. De leden van deze verenigingen zijn particuliere ondernemers. Zij kiezen besturen (hoofdbesturen of algemene besturen) waarvan de leden de directie voeren van een onderneming. Uit hun midden wordt een dagelijks bestuur gekozen, die de lopende zaken verricht. Het secretariaat beschikt over een kantoor met professioneel personeel.
De KNVTO is een werkgeversvereniging met afdelingen overeenkomstig de bedrijfstak. De FNOP is een federatie van (oorspronkelijk) verzuilde organisaties van personenvervoer, die zich in 1982 herstructureerde tot een organisatie die analoog was aan de KNVTO.
Koninklijke Nederlandse Vereniging van Transport-Ondernemers en zijn voorgangers
Op 21 maart 1881 werd de Nederlandsche Vereeniging voor Locaalspoor- en Tramwegen opgericht. De naam werd in 1935 gewijzigd in Nederlandsche Vereeniging voor Tramwegen en Autotransport-diensten, in 1940 in Nederlandsche Vereeniging voort Tramweg- en Autotransportdiensten Dit kwam doordat ook taxibedrijven zich bij de organisatie aansloten. Tijdens de bezetting werd zij tot liquidatie gedwongen, maar op 2 oktober 1945 heropgericht. Op 11 februari 1946 werd haar liquidatie door het Nederlands Beheersinstituut ongedaan gemaakt. De statuten van de heropgerichte vereniging, onder de naam Nederlandse Vereniging voor Transport-ondernemingen werden bij Koninklijk Besluit van 16 mei 1946, nr. 80, goedgekeurd. Reden van de nieuwe benaming was de ontwikkeling van het wegverkeer. Tal van stoomtram- en locaalspoorweglijnen waren na de oorlog vervangen door busdiensten.
Hoofddoel van de vereniging was "het scheppen van een werkbaar klimaat voor de bedrijven in de transportsector". Dit deed zij door de ontwikkeling van het vervoerswezen te bevorderen. Producten van haar werkzaamheden zijn bijvoorbeeld kwaliteitseisen aan voertuigen waarin het vervoer plaats vindt en algemene voorwaarden waaronder vervoersovereenkomsten door haar leden dienen te worden aangegaan. Algemene voorwaarden zijn thans punt van onderhandeling met consumentenorganisaties door belangenbehartiging. Producten zijn bijvoorbeeld: collectieve arbeidsovereenkomsten voor haar leden met werknemers, maar ook artikelen, lezingen en brochures als middel van politieke beïnvloeding van de regelgeving inzake het wegvervoer, het verkeer en de wegenplanning.
Het KNVTO, dat particuliere ondernemingen verenigt, kende de volgende afdelingen:
Openbaar vervoer (waaronder stads- en streekvervoer), dat na de oorlog voornamelijk uit busverbindingen bestond
Toerwagens
Taxi's, waaronder ook ambulancewagens
Goederenvervoer.
Het zijn met name de afdelingen die betrokken waren bij het sociaal overleg en de afsluiting van algemene voorwaarden per branche. Van deze afdelingen is - althans in zaken betreffende het vervoersbeleid - alleen het archief van de afdeling Goederenvervoer bewaard gebleven.
In 1987 schreef het KNVTO zich in als een b.v. met beperkte aansprakelijkheid. Tevens kende zij aan de afdelingen de bevoegdheid toe zelfstandiger voor hun branche te opereren. Met ingang van 1 januari 1990 was de vereniging met de FNOP opgegaan in een nieuwe vereniging Koninklijk Nederlands Vervoer.
Het verenigingsorgaan van het KNVTO, Transport, 1949-1950, en Nederlands Transport, 1950-1989, wordt bewaard in de Koninklijke Bibliotheek.
Nederlandse Organisatie voor het Personenvervoer FNOP en zijn voorgangers
In 1952 werd de Federatie van Nederlandse Organisaties voor het personenvervoer (FNOP) opgericht. Bij deze organisatie waren aangesloten:
de Bond voor het Bedrijfsautoverkeer
de Christelijke Bond van Beroepspersonenvervoerders
de Nederlandse Katholieke Bond van Beroepspersonenvervoerders "St. Christoffel"
de Algemene Nederlandse Organisatie voor het Personenvervoer (NEDOP).
Op 23 september 1982 besloten de bij deze federatie aangesloten organisaties te fuseren en werd de Nederlandse organisatie voor het personenvervoer FNOP ongericht. Op 25 april 1984 droegen deze inmiddels geliquideerde organisaties hun bevoegdheden aan het bestuur van de FNOP over. De FNOP wees nu afdelingen aan, die per branche waren georganiseerd, zoals het vrachtvervoer en het taxivervoer. Van de afdelingen is geen archief aangetroffen.
De FNOP ging in 1985 een gezamenlijk overleg aan met de KNVTO, hetgeen uiteindelijk leidde tot een fusie die per 1 januari 1990 inging en leidde tot ontstaan van de federatie Nederland Vervoer.
Het orgaan van de FNOP, Personenvervoer, 1953-1989, wordt bewaard in de Koninklijke Bibliotheek.
Coöperatieve Vervoersonderneming Transfrigoroute Holland
De Coöperatieve Vervoersonderneming Transfrigoroute Holland was in 1957 opgericht door een aantal Nederlandse vervoersondernemingen in het koel- en vriesvervoer. De opzet van een coöperatieve vereniging maakte indertijd ook het nastreven van commerciële doeleinden mogelijk. In de loop van de tijd werd het accent steeds meer gelegd op de verenigingsactiviteiten. De Vereniging Transfrigoroute Holland, die in het logo van zijn correspondentie zijn oorspronkelijke benaming handhaafde, stelde zich ten doel
de handhaving en waar nodig de verbetering van de kwaliteit van het vervoer onder geleide temperatuur, in het bijzonder in de kring van de leden
de behartiging van de belangen van de leden voorzover het koelvervoer betreft.
Uitwisseling van gegevens op technisch en bedrijfseconomisch gebied
Voorlichting aan nieuwe leden over ontwikkelingen in het koelvervoer. Hiervoor werden congressen en excursies georganiseerd.
Samenwerking met andere organisaties, ook op internationaal niveau. De organisatie was verenigd in Transfrigoroute Europa, die onder meer betrokken is bij de internationale normering van het koelvervoer en de daarbij betrokken regelgeving.
Het stellen van criteria voor de toelating van nieuwe leden. Daardoor werd Transfrigoroute een brancheorganisatie waarvan de leden een zekere kwaliteitsnorm konden garanderen. De vereniging stelde bovendien gedragsregels op waaraan de leden zich hadden te houden.
De vereniging telde ongeveer 40 leden (transport-ondernemingen) en 9 buitengewone leden (voornamelijk fabrikanten van koelvoertuigen en -apparatuur). Het bestuur werd gevormd door 5 directeuren van vervoersondernemingen.
Bedrijfsgroep Tramwegen
De bedrijfsgroep Tramwegen is een overheidsorgaan. Zij werd in 1942 ingesteld als onderdeel van de Hoofdgroep Verkeer van de Raad voor het Bedrijfsleven ('Organisatie Woltersom'), die op zijn beurt werd aangestuurd door het ministerie van Waterstaat, Handel en Nijverheid, waardoor het transport van regeringswege geregeld kon worden en o.m. verordeningen van de bezetter konden worden uitgevoerd. Zij werd na de bevrijding opgeheven. Over de werking van de Raad voor het Bedrijfsleven zie de inleiding op de inventaris van het archief van de Raad voor het Bedrijfsleven, toegang 2.06.041.
Geschiedenis van het archiefbeheer
De archieven van de archiefvormende organen zijn allen afkomstig van de centrale afdelingen.
Archief van de afdeling Goederenvervoer.
Archief van de afdeling Toerwagens.
Dit gedeelte heeft slechts betrekking op de toerwagenrallys, die in de jaren 1952-1971 door de KNVTO werden georganiseerd.
De archieven van de overige afdelingen zijn niet in dit bestand aangetroffen. Het archief bevat ook leemten in de series notulen en correspondentie. Mogelijk zijn die ontstaan doordat er tijdens het beheer door de archiefvormers bestanddelen verloren zijn geraakt.
De verwerving van het archief
Schenking (van een niet overheidsarchief)
Verwerving door het Nationaal Archief
Het archief werd in mei 1999 aan het Nationaal Archief geschonken. Het was verplakt in ordners en archiefdozen in drie onderscheiden bestanden
Inhoud en structuur van het archief
2.19
Inhoud
De archiefbestanden bestaan in het algemeen uit:
Series vergaderstukken. Deze stukken hebben betrekking op ledenvergaderingen, op algemene bestuursvergaderingen en op vergaderingen van het dagelijks bestuur.
Correspondentie van het secretariaat. Meestal zijn dit circulaires, waarin mededelingen worden gedaan in het belang van het wegvervoer.
Selectie en vernietiging
Tijdens de beschrijving werden dossiers aangetroffen, die gedeeltelijk zijn verwijderd. Ook werden de dossiers betreffende buitengewone algemene bijeenkomsten en excursies geschoond op de omvangrijke correspondentie die nodig was voor controle op de aan- en afwezigheid van deelnemers. In totaal werd 2,1 meter voor vernietiging geselecteerd of 12% van het oorspronkelijke bestand.
Aanvullingen
Er wordt rekening gehouden dat bij overdracht van een toekomstig bestand aanvulling op de hier ontbrekende bescheiden kan plaats vinden, of dat afdelingen zelfstandig hun archief overdragen.
Aanwijzingen voor de gebruiker
Openbaarheidsbeperkingen
Volledig openbaar.
Materiële beperkingen
Aanvraaginstructie
Openbare archiefstukken kunnen online worden aangevraagd en gereserveerd. U kunt dit ook via de terminals in de studiezaal van het Nationaal Archief doen. Om te kunnen reserveren dient u de volgende stappen te volgen:
U maakt een profiel aan op www.gahetna.nl, en logt vervolgens in
Via de archiefinventaris (alleen de beschrijvingen met rode nummers) selecteert u het gewenste archiefstuk door op de knop 'Reserveren' te klikken
In het volgende scherm geeft u aan op welke dag u het archiefstuk wilt inzien
Indien u zich bevindt in de studiezaal en een tafelnummer heeft ontvangen kunt u dit nummer vermelden. Als u geen tafelnummer heeft kunt u tafelnummer 777 laten staan
Vervolgens bevestigt u uw reservering door deze te versturen.
Verwant materiaal
Beschikbaarheid van kopieën
Onder de archivalia bevinden zich krantenknipsels en foto's.
Afgescheiden archiefmateriaal
Het archief van de Federatie Nederland Vervoer, die als rechtsopvolger van de hier behandelde archiefvormers optreedt. berust bij het secretariaat: postbus 19365, 2500 CJ Den Haag.
Verwante archieven
Andere vakorganisaties zijn of waren:
Algemene verladers en Eigen Vervoers Organisatie EVO
Nationale Organisatie voor het Beroepsgoederenvervoer Wegtransport NOB Wegtransport.
Transport en Logistiek Nederland (TLN)
Archief van de Raad voor het Bedrijfsleven, toegang 2.06.041.
Bijlagen
Overzicht van geraadpleegde bronnen
J.M. Fuchs, Onderweg, een eeuw personenvervoer en goederenvervoer in Nederland. 's-Gravenhage 1981. Uitgave bij gelegenheid van het honderdjarig bestaan van de K.N.V.T.O.
L. Hovy, N. van Egmond, N. de Koning en A. Spieksma, Iedereen onderweg, een institutioneel onderzoek naar het beleidsterrein personenvervoer, 1945-1996. 's-Gravenhage 2002 (PIVOT-rapport no. 86)
Nederlands Transport, orgaan van de K.N.V.T.O. 1950-1989.
Personenvervoer, officieel orgaan van de F.N.O.P. 1952-1989.
Transport, orgaan van de K.N.V.T.O, 1949-1950.
Beschrijving van de series en archiefbestanddelen
- Archief van de Koninklijke Nederlandse Vereniging van Transport-Ondernemers en zijn voorgangers
  - De hoofdorganisatie
    - Vergaderstukken.
      Deze stukken betreffen:.
      De algemene ledenvergaderingen, waaronder ook de buitengewone algemene ledenvergaderingen. Laatstgenoemden zijn jaarvergaderingen, die gepaard gaan met excursies. De organisatie van deze vergaderingen berust bij de provinciale afdelingen.
      De algemene bestuursvergaderingen.
      - Stukken betreffende algemene ledenvergaderingen. 1945-1990., 1-29, 218, 135-136, 156-157
        - 1945-1947, 1
        - 1948-1949, 2
        - 1950-1952, 3
        - 1953-1954, 4
        - 1955, 5
        - 1956, 6
        - 1957, 7
        - Foto's, genomen tijdens de buitengewone algemene vergadering, van oktober 1957., 8
        - 1958-1959, 9
        - Buitengewone algemene vergadering, oktober 1959., 10
        - Foto's genomen tijdens een excursie tijdens de buitengewone algemene vergadering in Limburg., 218
        - 1960, 11
        - Foto's, genomen tijdens de buitengewone algemene vergadering, van oktober 1960., 12
        - 1961, 13
        - Foto's, genomen tijdens de buitengewone algemene vergadering, van 1961., 14
        - 1962, 15
        - Gewone algemene vergaderingen, 1963-1964., 135
        - Buitengewone algemene vergadering, 1963., 16
        - Buitengewone algemene vergadering, 1964., 17
        - Foto's, genomen tijdens de buitengewone algemene vergadering, van 1964., 18
        - Gewone algemene vergaderingen, 1965-1967., 136
        - Buitengewone algemene vergadering, 1965., 19
        - Buitengewone algemene vergadering, 1966-1967., 20
        - Buitengewone algemene vergadering, 1968-1969., 21
        - Buitengewone algemene vergadering, 1974-1977., 22
        - Gewone algemene vergaderingen, 1973-1975., 23
        - Gewone algemene vergaderingen, 1976-1979., 24
        - Buitengewone algemene vergadering, 1978., 25
        - Buitengewone algemene vergadering, 1979-1980., 26
        - Gewone algemene vergaderingen 1980-1985., 156
        - Buitengewone algemene vergadering, 1982-1983., 27
        - Buitengewone algemene vergadering, 1984-1985., 28
        - Gewone algemene vergaderingen. 1986-1990., 157
        - Buitengewone algemene vergadering, 1987-1988., 29
      - Vergaderstukken van het algemeen bestuur., 1945-1990; 30-67, 93-94, 105
        - 1945-1947, 30
        - 1949, 31
        - 1950, 32
        - 1951, 33
        - 1952, 34
        - 1953, 35
        - 1954, 36
        - 1955, 37
        - 1956, 38
        - 1957, 39
        - 1958, 40
        - 1959, 41
        - 1960, 42
        - 1961, 43
        - 1962, 44
        - 1963, 45
        - 1964, agenda's en notulen., 46
        - 1964, ter kennisneming toegezonden stukken., 47
        - 1965, ter kennisneming toegezonden stukken., 48
        - 1965-1966, 93
        - 1967, 94
        - 1968, 49
        - 1969, 50
        - 1970-1971, 51
        - 1972, 52
        - 1973, 53
        - 1974, 54
        - 1975, 55
        - 1975, circulaires., 105
        - 1976, 56
        - 1977, 57
        - 1978, 58
        - 1979, 59
        - 1980, 60
        - 1981, 61
        - 1982, 62
        - 1983, 63
        - 1984, 64
        - 1985, 65
        - 1986-1987, 66
        - 1988-1989, 67
      - Circulaires aan leden van het algemeen bestuur. 1954-1966., 133
      - Vergaderstukken van het dagelijks bestuur. 1966-1989., 68
    - Correspondentie van het secretariaat.
      Deze correspondentie is oorspronkelijk geregistreerd als "Kopieën AZ" en "Originelen AZ".
      De kopieën zijn in chronologische vorm geordend en elk jaar van een beginnend nummer voorzien.
      De originelen zijn voor het merendeel vernietigd, omdat het doublures van de kopieën zijn. In de series zitten gaten, omdat er vermoedelijk bestanddelen uit het archief verloren zijn geraakt.
      - Kopieën van uitgaande brieven onder de naam Nederlandsche Vereeniging van Tramwegen en Autotransportdiensten. Juni 1956-april 1946., 69-70
        - Juni - december 1945., 69
        - Januari - april 1946., 70
      - Kopieën van uitgaande brieven en stencils van het secretariaat van de KNVTO. 1946-1989., 71-129, 134
        - Kopieën, Mei-juni 1946, 71
        - Kopieën, Juli - november 1946, 72
        - Kopieën, 16 november 1946-10 maart 1947 (400)., 73
        - Kopieën, 10 maart - 6 mei 1947 (401-1100)., 74
        - Kopieën, 7 mei - 9 juli 1947 (1101-1800)., 75
        - Kopieën, 1 oktober-13 november 1947 (2771-3100)., 76
        - Kopieën, 13 november-31 december 1947 (3101-4068)., 77
        - Kopieën, Januari - februari 1948 (1-700)., 78
        - Kopieën, 3 mei - 24 juni 1948 (1501-2200)., 79
        - Kopieën, 24 juni - 26 augustus 1948 (2201-2900)., 80
        - Kopieën, 26 oktober - 31 december 1948 (3400-4600)., 81
        - Stencils, januari - maart 1948, 82
        - Stencils, april - juni 1948, 83
        - Stencils, juli - oktober 1948, 84
        - Stencils, november - december 1948, 85
        - Stencils, januari - 6 maart 1949, 86
        - Stencils, 6 maart - 27 mei 1948, 87
        - 28 mei - 17 oktober 1948, 88
        - Kopieën, 1950, 89
        - Circulaires aan de leden. 1954-1959, 134
        - Kopieën, 1963, 90
        - Kopieën, 1964, 91
        - Kopieën, 1965, 92
        - Kopieën, januari - september 1966, 95
        - Kopieën, oktober 1966 - april 1967, 96
        - Kopieën, Mei - december 1967, 97
        - Kopieën, januari - juni 1968, 98
        - Kopieën, Juli 1968-mei 1969, 99
        - Kopieën, 1971, 100
        - Kopieën, 1972, 101
        - Kopieën, december 1974 - juni 1975, 102
        - Kopieën, juli - december 1975, 103
        - Kopieën, 1976, 104
        - Kopieën, 1977, 108
        - Kopieën, 1978, 106
        - Kopieën, 1979, 107
        - Kopieën, januari - augustus 1980, 109
        - Kopieën, september - december 1980, 110
        - Kopieën, januari - augustus 1981, 111
        - Kopieën, september - december 1981, 112
        - Kopieën, januari - juni 1982, 113
        - Kopieën, juli - december 1982, 114
        - Kopieën, januari - juni 1983, 115
        - Kopieën, juli - september 1983, 116
        - Kopieën, oktober - december 1983, 123
        - Kopieën, januari - juni 1984, 117
        - Kopieën, juli - oktober 1984, 118
        - Kopieën, november - december 1984, 119
        - Kopieën, januari - juni 1985, 120
        - Kopieën, juli - december 1985, 121
        - Originelen van circulaires, 1986, 126
        - Kopieën, januari - juni 1987, 124
        - Kopieën, juli - december 1987, 125
        - Originelen, 1988, 127
        - Kopieën, januari - juni 1989, 128
        - Kopieën, juli - december 1989, 129
      - Ingekomen en uitgaande brieven, per nummer alfabetisch op afzender geordend., 1949-1955; 130-132
        - 1949, 130
        - 1951-1953, 131
        - 1954-1955, 132
      - Apart gehouden stukken onder de rubriek "diversen", 1959-1968; 258
    - Organisatie en bestuur.
      - Stukken betreffende de totstandkoming en wijziging van de statuten en het huishoudelijk reglement., 1946, 1948-1959, `1964-1979, 1986; 137-140
        - 1946, 137
        - 1948-1959, 138
        - 1964-1979, 139
        - 1986, 140
      - Stukken betreffende de organisatie van het kantoor van het secretariaat., 1950-1986; 141-142
        - 1964-1979, 141
        - 1986, 142
      - Stukken betreffende de samenstelling en de benoeming van leden van het algemeen bestuur., 1949-1990; 143
      - Stukken betreffende benoeming, terugtreding en jubilea van voorzitters, 1955-1984; 144
      - Stukken betreffende benoemingen van leden van aangesloten verenigingen in Kamers van Koophandel., 1950-1968; 145
      - Correspondentie over aanmelding van bestuursleden van aangesloten verenigingen en mededelingen over hun benoemingen in externe organisaties., 1963-1965; 146
      - Correspondentie over afvaardigingen van de KNVTO in externe commissies en stichtingen., 1968-1978; 147
      - Lijsten van afvaardigingen met persoonsgegevens van vertegenwoordigers van de KNVTO., 1968-1983; 148
      - Stukken betreffende begrotingen en jaarrekeningen., 1948-1970, 1978-1989; 149-155
        - 1948-1951, 149
        - 1952-1960, 150
        - 1961-1970, 151
        - 1978-1980, 152
        - 1981-1983, 153
        - 1984-1986, 154
        - 1987-1989, 155
      - Stukken betreffende benoemingen, terugtredingen en koninklijke onderscheidingen van bestuursleden., 1945-1956; 158
      - Correspondentie naar aanleiding van invitaties voor (bedrijfs-)jubilea en festiviteiten en van overlijdensberichten., 1945-1956; 159
      - Stukken betreffende het kantoor van de KNVTO., 1950-1990; 160-163
        - Het kantoor aan de Van Stolkpark, 1950-1972, 160
        - Het kantoor aan de Bezuidenhoutseweg, 1980, 161
        - Foto's, genomen tijdens de opening van het kantoor aan de Bezuidenhoutseweg, 1980, 162
        - Het kantoor van de fusiepartners KNVTO en FNOP, 1989-1900, 163
      - Ledenlijst van de Nederlandsche Vereeniging van Tramwegen en Autotransportdiensten, afdeling Amsterdam., 1941; 259
      - Logo's en specimina van vormgeving van correspondentiepapier van de KNVTO., Z.j. (1981); 260
    - Voorlichting en activiteiten.
      - Stukken betreffende bijdragen aan de jaarverslagen van de Kamers van Koophandel en concepten van publicaties in verschillende internationale tijdschriften., 1969-1983; 164
      - Brochures, uitgegeven door de KNVTO., 1951-1983; 165
      - Losse exemplaren van Nederlands Transport, orgaan van de KNVTO., 1953-1986; 166
      - 45-toerenplaten van de zanger Nick Hall, 'Hop on the bus' en de groep Rolling Wheels, 'Seine Heimat ist die Scheune' verspreid door vervoersorganisaties., Z.j; 167
      - Ledelijsten en circulaires ter algemene verspreiding, met ontwerpteksten voor brochures., 1969-1989; 168
      - Diverse rapporten over het transportwezen en de technische vereisten voor goed transport, verspreid door het KNVTO., 1951-1982; 169
      - Ingekomen studies voor een prijsvraag voor een rapport over het transportwezen, uitgeschreven door de KNVTO, met juryrapporten., 1982-1985; 170-172
        - 1982, 170
        - 1984, 171
        - 1985, 172
      - Ingekomen scriptie of these van "Haddock" voor de universiteit van Antwerpen met de titel Staatssteun en de Belgische scheepsbouw., 1981/1982; 173
      - Rapporten over het transportwezen en de technische vereisten voor goed transport, verspreid door het KNVTO., 1986-1989; 174
      - Stukken betreffende de viering van het 75-jariug jubileum van de KNVTO., 1956; 175
      - Ingekomen aankondigingen en aanbevelingen van excursies, lezingen en cursussen., 1951-1956; 176
      - Stukken betreffende het door het KNVTO gehouden congres "mobiliteit in gevaar" tegen files., 1968; 177
      - Stukken betreffende de viering van het honderdjarig bestaan van de KNVTO, 1980-1981; 178-192
        - Draaiboek en lijst van genodigden. 1980, 188
        - Stukken van de jubileumcommissie en de congrescommissie. 1980-1981, 178
        - Brochures, verspreid tijdens het congres. 1981, 179
        - Stukken betreffende de organisatie van het congres "mens en transport." Invitaties, besprekingen, recepties e.d., 1981, 180